臺灣桃園地方法院民事裁定　　　　　　　　 99年度破字第8號
聲　請　人　兆豐資產管理股份有限公司
法定代理人　姜禮釷
代　理　人　張泰昌律師
相　對　人　張金城
上列債權人聲請宣告債務人破產事件，本院裁定如下：
    主  文
聲請駁回。
聲請程序費用由聲請人負擔。
    理  由
一、本件債權人聲請宣告相對人破產意旨略以：（一）相對人於
    民國77年12月14日以其所有坐落桃園縣中壢市○○段886 地
    號土地設定最高限額抵押權新臺幣（下同）3,000 萬元之第
    一順位抵押權予新竹區中小企業銀行股份有限公司（下稱新
    竹企銀），擔保相對人對新竹企銀過去、現在及將來所負一
    切債務之清償，復於80年12月23日將權利價值變更為1 億1,
    000 萬元，嗣於83年6 月24日變更權利價值為1 億4,500 萬
    元，擔保物重劃為桃園縣中壢市○○段2034、2035地號土地
    ；後於84年2 月25日權利內容變更為：擔保物增加同段3527
    建號、權利價值變更為2 億元、債務人變更為第三人金城育
    樂事業股份有限公司（下稱金城育樂公司）、相對人為義務
    人兼連帶保證人，未於86年11月6 日金城育樂公司變更法定
    代理人為賴麗玲，嗣新竹企銀就上開債權中之1 億6,000 萬
    元及其利息、違約金對相對人聲請支付命令，並獲臺灣士林
    地方法院（下稱士林地院）以88年度促字第4426號核發支付
    命令並確定在案，新竹企銀並據上開確定之支付命令為執行
    名義，聲請對相對人強制執行，惟因拍賣無實益致未能全部
    受償，而經鈞院核發88年度執字第11859 號債權憑證，是相
    對人有本金1 億6,000 萬元及其利息、違約金、墊付費用等
    債務。（二）又新竹企銀前執對相對人之士林地院88年度促
    字第4427號支付命令暨其確定證明書為執行名義向鈞院聲請
    強制執行，惟因拍賣無實益致未能全部受償，而經核發88年
    執字第10 279號債權憑證，是相對人有本金700 萬元及其利
    息、違約金、墊付費用等債務。（三）相對人於84年6 月以
    其所有坐落桃園縣桃園市○○段埔子小段2038之100 、2038
    之101 地號土地暨其上同段566 建號設定最高限額抵押權91
    0 萬元予渣打國際商業銀行股份有限公司（下稱渣打銀行）
    ，是相對人至少尚負910 萬元之債務。（四）相對人所有上
    開566 建號建物，於87年7 月13日依桃園縣稅捐稽徵處中壢
    分處87年桃稅壢肆字第87015297號函辦理查封登記，是相對
    人之債權人尚有桃園縣稅捐稽徵處中壢分處。（五）又第三
    人匯裕貿易股份有限公司（下稱匯裕公司）、龍治園股份有
    限公司（下稱龍治園公司）前復邀相對人為連帶保證人，分
    別向新竹企銀借款2,000 萬元、2, 500萬元，嗣經渣打銀行
    於98年8 月20日讓與上開債權予聲請人，迄今至少有本金42
    ,365,723 元 及利息、違約金及墊付費用等債務。綜上，相
    對人所負債務高達2 億18,465,723元，而其無力清償債務並
    已停止支付，為此爰請求聲請宣告相對人破產等語。
二、按破產法第1 條規定：債務人不能清償債務者，依本法所規
    定和解或破產程序，清理其債務；債務人停止支付者，推定
    其為不能清償。是破產程序乃係債務人不能清償其債務時，
    為使多數債權人之債權能獲致公平之滿足，就債務人之總財
    產執行，對全體債權人為平等之清償，目的在維護多數債權
    人之利益而設。所謂不能清償債務，乃指債務人之財產狀況
    包括信用及能力，對於已屆清償期且已受債權人請求清償之
    金錢或得易為金錢之債務，一般的、繼續的、客觀的不能支
    付而言；是債務人能否清償債務，非僅以債務人之財產為標
    準，而須綜合債務人之財產、信用、能力等情形加以評估，
    如仍不能清償債務者，始足當之；又債務雖屆清償期，但如
    債權人並未請求清償者，亦不能認有不能清償之情事。
三、經查：
（一）聲請人主張渣打銀行於98年8 月20日將其對於匯裕公司、
      龍治園公司及其連帶保證人（包括相對人在內）之未償餘
      額本金2,000 萬元、22,365,723元，合計42,365,723元之
      不良債權下一切權利義務轉讓與伊，並依法於98年9 月28
      日公告於民眾日報，有債權讓與證明書、報紙等件為證（
      卷第25至27頁），堪認聲請人已自渣打銀行受讓對於相對
      人之保證債權，而為相對人之債權人無疑。聲請人復以相
      對人欠負包括聲請人、新竹企銀、渣打銀行（新竹企銀於
      88年4 月20日更名為新竹國際商業銀行股份有限公司，再
      於96年7 月2 日更名為渣打銀行，故新竹企銀與渣打銀行
      實為同一債權人）、桃園縣稅捐稽徵處中壢分處在內之債
      權人之債務至少2 億18,465,723元，並提出士林地院88年
      度促字第4426號支付命令暨其確定證明書、桃院丁民執木
      字第11859 號債權憑證、桃院丁民執黃字第10279 號債權
      憑證、授信戶貸放類資料歸戶查詢報表、竹東分行訴追狀
      況紀錄表、士林地院87年度促字第6283號支付命令暨其確
      定證明書、放款客戶往來明細、催收款項客戶往來明細、
      士林地院87年度促字第6288號支付命令暨其確定證明書（
      卷第224 至243 頁）為證。惟經本院依職權查詢相對人之
      債務情況，相對人除積欠聲請人之保證債務外，目前僅負
      欠渣打銀行本金5,377,749 元，且截至100 年6 月5 日止
      均正常繳款，另截至100 年4 月25日止相對人於桃園縣亦
      無欠繳地方稅及違章罰鍰，此有財團法人金融聯合徵信中
      心當事人綜合信用報告、桃園縣政府地方稅務局中壢分局
      100 年4 月26日桃稅壢管字第1000081564號函、渣打銀行
      民事陳報狀、帳務明細附卷可憑（卷第266 頁、第288 頁
      、第293 至297 頁）。是聲請人主張相對人負欠債務至少
      2 億18,465,723元，已屬有疑。
（二）另查相對人為嘉年華小吃、金麗城企業社之負責人，其於
      97年間所得總額為237,665 元、98年間所得總額為470,69
      1 元，名下財產（如附表所示）總額依公告現值計算為6,
      127,190 元（尚未加計2 輛汽車），此有稅務電子閘門財
      產所得調件明細表附卷可稽（卷第253 至254 頁），而其
      中除坐落桃園縣桃園市○○段埔子小段2038之100 、2038
      之101 地號土地及其上同段5660建號建物業經相對人為渣
      打銀行設定910 萬元之最高限額抵押權（卷第164 至169
      頁）外，相對人尚有其他不動產、投資、利息、租賃及營
      利所得，是相對人於100 年3 月7 日具狀稱其資產仍大於
      負債等語，即非全然無據。另按破產，對債務人不能清償
      債務者，宣告之；債權人聲請宣告破產時，應於聲請書敘
      明其債權之性質、數額及債務人不能清償其債務之事實，
      破產法第57條、第61條分別定有明文。而本件聲請人之聲
      請意旨，雖已就其債權性質、數額等事實於其聲請書敘明
      ，然就相對人不能清償其債務及相對人有停止支付之事實
      ，則未見其具體釋明，其僅泛稱原債權人新竹企銀前據士
      林地院87年度促字第6283、6288號支付命令暨其確定證明
      書為執行名義，聲請本院以86年度執字第9052號強制執行
      相對人之財產，歷經長達近十年之執行程序，於96年4 月
      16日因執行無結果而終結，足徵相對人有停止支付、長久
      不能支付債務之情事云云，惟上開執行事件之債務人係第
      三人賴義明及林素碧，並非本件相對人張金城，此有辦案
      進行簿附卷可稽（卷第300 、301 頁），是聲請人顯未釋
      明相對人有不能清償債務及停止支付之事實，此核與破產
      法57條、第61條規定，揆之前開說明，即不能認有破產之
      原因。綜上所述，聲請人聲請對相對人宣告破產尚無理由
      ，應予駁回。
四、依破產法第5 條、民事訴訟法第95條、第78條，裁定如主文
    。
中    華    民    國   100    年    7     月    1     日
                    民事第二庭  法  官  楊晴翔
以上正本係按原本作成。
如不服本裁定應於送達後10日內向本院提出抗告狀，並繳納抗告
費新臺幣1,000元。
中    華    民    國   100    年    7     月    4     日
                                書記官  黃盈菁
┌─────────────────────────────────────────┐
│附表：                                                                            │
├─┬─────────────────┬──┬──────┬──────┬────┤
│編│財                              產│權利│公 告  現 值│他項權利情形│備    註│
│號│                                  │範圍│（新臺幣）  │            │        │
├─┼─────────────────┼──┼──────┼──────┼────┤
│ 1│新北市林口區南勢里東勢26號房屋    │全部│1,300元     │            │查無建物│
├─┼─────────────────┼──┼──────┼──────┤登記資料│
│ 2│新北市林口區南勢里東勢27號房屋    │全部│1,700元     │            │（第278 │
├─┼─────────────────┼──┼──────┼──────┤至280 頁│
│ 3│桃園縣中壢市○○街60號旁房屋      │全部│109,700元   │            │）      │
│  │                                  │    │726,200元   │            │        │
├─┼─────────────────┼──┼──────┼──────┼────┤
│ 4│桃園縣桃園市○○段埔子小段2038之  │全部│1,992,000元 │84年6 月21日│        │
│  │100 地號土地                      │    │            │設定本金最高│        │
├─┼─────────────────┼──┼──────┤限額910 萬元│        │
│ 5│桃園縣桃園市○○段埔子小段2038之  │全部│2,656,000元 │抵押權予渣打│        │
│  │101 地號土地                      │    │            │銀行（第164 │        │
├─┼─────────────────┼──┼──────┤至169 頁）  │        │
│ 6│桃園縣桃園市○○段埔子小段5660建號│全部│567,900元   │            │        │
│  │建物                              │    │            │            │        │
├─┼─────────────────┼──┼──────┼──────┼────┤
│ 7│BENZ汽車（1992年出廠、3,199㏄）   │    │            │            │        │
├─┼─────────────────┼──┼──────┼──────┼────┤
│ 8│三陽汽車（2000年出廠、1,972㏄）   │    │            │            │        │
├─┼─────────────────┼──┼──────┼──────┼────┤
│ 9│金麗城企業社投資                  │    │25,000元    │            │        │
├─┼─────────────────┼──┼──────┼──────┼────┤
│10│南港輪胎股份有限公司投資          │    │200元       │            │        │
├─┼─────────────────┼──┼──────┼──────┼────┤
│11│光寶科技股份有限公司投資          │    │43,500元    │            │        │
├─┼─────────────────┼──┼──────┼──────┼────┤
│12│李長榮化學工業股份有限公司投資    │    │3,690元     │            │        │
├─┴─────────────────┴──┼──────┼──────┼────┤
│合                                        計│6,127,190元 │            │        │
└──────────────────────┴──────┴──────┴────┘